【裁判字號】    89,易,5258
【裁判日期】    900118
【裁判案由】    毒品危害防制條例
【裁判全文】
臺灣高雄地方法院刑事判決                        八十九年度易字第五二五八號
    公  訴  人  臺灣高雄地方法院檢察署檢察官
    被      告  甲○○
右列被告因違反毒品危害防制條例案件，經檢察官提起公訴（八十九年度毒偵字第六
三九八號），本院判決如左：
    主  文
甲○○施用第二級毒品，累犯，處有期徒刑伍月。如易科罰金，以參佰元折算壹日。
附表所示之物沒收。
    事  實
一、甲○○前於民國八十七年間，因違反麻醉藥品管理條例案件，經法院判處有期徒
    刑八月，於八十七年十二月二十五日執行完畢。
二、甲○○前於八十八年七月間，因施用第二級毒品安非他命案件，經臺灣高雄地方
    法院檢察署（以下簡稱高雄地檢署）檢察官聲請，由臺灣高雄地方法院（以下簡
    稱本院）以八十八年度毒聲字第五二三三號裁定送觀察、勒戒後，認有繼續施用
    毒品之傾向，再經檢察官聲請，由本院以八十八年度毒聲字第五六六六號裁定令
    入戒治處所施以強制戒治一年，嗣經本院以八十八年度毒聲字第九四七號裁定停
    止戒治，並於停止戒治期間付保護管束（於八十九年一月四日停止戒治出所），
    迨於八十九年八月五日付保護管束期滿，由高雄地檢署檢察官於同年八月二十三
    日以八十九年度戒毒偵字第八六二號為不起訴處分確定。惟甲○○復於同年九月
    十八日下午四時三十五分許回溯九十六小時（起訴書誤載為四十八小時）內某時
    【但自為警查獲時起至採尿之時止，則不可能施用】，在不詳地點以不詳方式施
    用安非他命一次，為警於同年九月十八日下午一時十分許（起訴書誤載為下午三
    時許），在其位於高雄市旗津區復興里復興二巷三四號住處內查獲，並扣得其所
    有之吸食器、吸食燈泡、及安非他命分裝杓各一個（詳如附表所示）。
二、案經高雄市政府警察局三民第一分局移送臺灣高雄地方法院檢察署檢察官偵查起
    訴。
    理  由
一、訊據被告甲○○矢口否認有施用毒品犯行，辯稱：我最近有吃中藥，可能因而導
    致驗尿有安非他命陽性反應。至於扣案之吸食器具，是我前次於八十八年七月間
    施用安非他命時所留下來的云云。惟查：
（一）被告於警訊時業已供稱：最近並未服用任何藥物等語（參照其警訊筆錄），且
      其為警查獲時經採尿送驗，結果就甲基安非他命呈陽性反應，有高雄市立凱旋
      醫院煙毒尿液檢驗成績書一紙附卷可稽。再觀諸前開尿液檢驗成績書上，已載
      明係以「ＧＣ／ＭＳ方法」（即氣相層析質譜儀法）檢驗，而「若以氣相層析
      質譜儀（ＧＣ／ＭＳ）作藥物及其代謝產物之定性及定量分析，幾乎不會有偽
      陽性反應產生」，此經台北榮民總醫院八十三年四月七日八三北總內字第三○
      五九號函示明確，故本案應無「因服用其他藥物致產生偽陽性」之可能。其次
      ，安非他命經施用入人體後，九十六小時內由其尿液中可驗出安非他命陽性反
      應，亦經行政院衛生署藥物食品檢驗局八十一年二月八日（八一）藥檢壹字第
      ○○一一五六號函示明確。從而，足認被告於八十九年九月十八日下午四時三
      十五許採取尿液時回溯九十六小時內某時，確曾施用安非他命一次（但自為警
      查獲時起至採尿之時止，則不可能施用）。是以被告辯稱係因吃中藥導致驗尿
      結果呈安非他命陽性反應云云，不足採信。
（二）又被告前於八十八年七月間施用安非他命之犯行，業經裁定送觀察勒戒、強制
      戒治（八十九年一月四日停止戒治出所），以迄本案查獲日（同年九月十八日
      ）為止，期間長達一年餘，若扣案如附表所示之物非為被告此次施用安非他命
      所用之器具，豈有於毒癮戒除後仍將前開物品置於家中保存完好迄今之理？參
      以被告於八十九年九月十八日自採尿時起回溯九十六小時內某時，確有施用安
      非他命之犯行等情，應認本案於被告住處扣得之物（如附表所示），均係被告
      所有供此次施用安非他命所用之物。被告辯稱係前次施用毒品犯行時所留下者
      云云，亦不足採信。
（三）末查，被告前於八十八年間，因施用安非他命案件，經檢察官聲請，由本院以
      八十八年度毒聲字第五二三三號裁定送觀察、勒戒後，認有繼續施用毒品之傾
      向，再經檢察官聲請，由本院以八十八年度毒聲字第五六六六號裁定令入戒治
      處所施以強制戒治一年，嗣經本院以八十八年度毒聲字第九四七號裁定停止戒
      治，並於停止戒治期間付保護管束（於八十九年一月四日停止戒治出所），迨
      於八十九年八月五日付保護管束期滿，由檢察官於同年八月二十三日以八十九
      年度戒毒偵字第八六二號為不起訴處分確定等情，為被告所供認不諱，復有前
      開不起訴處分書、本院之各該裁定，及台灣高雄地方法院檢察署刑案資料查註
      紀錄表、本院被告院內索引卡紀錄表及台灣高等法院被告全國前案紀錄表各一
      紙均在卷可憑。
綜上所述，本件事證已臻明確，被告之犯行堪以認定。
二、核被告所為，係犯毒品危害防制條例第十條第二項之施用第二級毒品罪。其施用
    第二級毒品前之持有毒品行為，本應論以持有毒品罪，惟持有毒品之行為應為其
    後施用毒品之行為所吸收，不另論罪。又被告前於八十七年間，因違反麻醉藥品
    管理條例案件，經法院判處有期徒刑八月，於八十七年十二月二十五日執行完畢
    ，有台灣高雄地方法院檢察署刑案資料查註紀錄表、本院被告院內索引卡紀錄表
    及台灣高等法院被告全國前案紀錄表各一紙在卷可憑，其於有期徒刑執行完畢後
    五年內再犯本件有期徒刑以上之罪，為累犯，應依刑法第四十七條規定加重其刑
    。爰審酌被告前因施用毒品之犯行，經裁定送觀察勒戒、強制戒治後，並業經檢
    察官為不起訴處分，竟仍未生警惕之心，猶犯本件罪行，顯見被告自律意志不堅
    ，行為實不足取，且犯罪後未坦承犯行之態度，另參酌其此次施用之期間、次數
    非多，所為係自我戕害行為，未損及他人等一切情狀，量處如主文所示之刑，並
    諭知易科罰金之折算標準。扣案如附表所示之物，均為被告所有供犯罪所用之物
等情，已如前述，爰依刑法第三十八條第一項第二款規定併予宣告沒收。
據上論斷，應依刑事訴訟法第二百九十九條第一項前段，毒品危害防制條例第十條第
二項，刑法第十一條，第四十七條，第四十一條第一項，第三十八條第一項第二款，
罰金罰鍰提高標準條例第二條，判決如主文。
本案經檢察官李靜文到庭執行職務。
中      華      民      國      九十      年      一      月    十八    日
                                  臺灣高雄地方法院刑事第六庭
                                          法  官  周  玉  群
右正本證明與原本無異。
如不服本判決，應於判決送達後十日內，向本院提出上訴狀。
                                          書記官  黃  英  彥
中      華      民      國      九十      年      一      月    十八    日
附表：
┌──┬───────┬──┬────────────────┐
│編號│物品          │數量│扣押物品清單                    │
├──┼───────┼──┼────────────────┤
│一  │吸食器        │一個│八十九年度檢總管字第一三一二四號│
├──┼───────┼──┼────────────────┤
│二  │吸食燈泡      │一個│同右                            │
├──┼───────┼──┼────────────────┤
│三  │安非他命分裝杓│一個│同右                            │
└──┴───────┴──┴────────────────┘
附錄本案論罪科刑法條：
毒品危害防制條例第十條第二項：
施用第二級毒品者，處三年以下有期徒刑。


司法院資訊處製作；財團法人民間司法改革基金會備份。
